臺灣雲林地方法院刑事裁定
                                     109年度撤緩字第75號
聲  請  人  臺灣雲林地方檢察署檢察官
受  刑  人  許茹彙







上列聲請人因受刑人妨害自由案件，聲請撤銷緩刑之宣告（109
年度執聲字第786 號），本院裁定如下：
    主  文
臺灣嘉義地方法院一○九年度朴簡字第一三四號確定判決關於許
茹彙之緩刑宣告撤銷。
    理  由
一、聲請意旨略以：受刑人即被告許茹彙前因妨害自由案件，經
    臺灣嘉義地方法院(下稱嘉義地院)以109年度朴簡字第134號
    判決判處拘役40日，緩刑2年，緩刑期間付保護管束，並應
    向被害人陳明孝支付新台幣4萬元（聲請書誤載為4元），於
    民國109年7月6日確定在案。惟受刑人於緩刑期內，經合法
    通知，仍未履行緩刑條件，亦未向檢察官報到執行保護管束
    ，足認原宣告之緩刑難收其預期效果，有執行刑罰之必要，
    認違反刑法第74條第2項第3款所定負擔（即向被害人支付相
    當數額之損害賠償），及保安處分執行法第74條之2第2款（
    聲請書誤載為第3款）規定（即服從檢察官及執行保護管束
    者之命令），而情節重大，依刑法第75條之1第1項第4款，
    及保安處分執行法第74條之3第1項規定，屬得撤銷緩刑宣告
    ，爰依刑事訴訟法第476條聲請撤銷等語。
二、按緩刑之宣告應撤銷者，由受刑人所在地或其最後住所地之
    地方法院檢察官聲請該法院裁定之，刑事訴訟法第476條定
    有明文。查受刑人現戶籍住址為「雲林縣○○鎮○○里○○街00巷
    0號」，有其個人戶籍資料（完整姓名）查詢結果在卷可稽
    ，是受刑人之最後住所地在本院管轄區域內，依據前揭說明
    ，本院就本件檢察官聲請撤銷緩刑案件具有管轄權，先予敘
    明。
三、按緩刑宣告，得斟酌情形，命犯罪行為人向被害人支付相當
    數額之財產或非財產上之損害賠償；又受緩刑之宣告，而違
    反第74條第2項第1款至第8款所定負擔情節重大者，足認原
    宣告之緩刑難收其預期效果，而有執行刑罰之必要者，得撤
    銷其緩刑宣告。刑法第74條第2項第3款、第75條之1第1項第
    4款分別定有明文。考其立法意旨為「修正條文第74條第2項
    增列法院於緩刑期間內，得命犯罪行為人於緩刑期內應遵守
    之事項（例如向被害人支付相當數額、向公庫支付一定之金
    額、接受精神、心理輔導、提供義務勞務或其他為預防再犯
    之事項），明定違反該條所定事項情節重大者，得撤銷其緩
    刑宣告，以期週延。至於所謂『情節重大』，係指：受判決人
    顯有履行負擔之可能，而隱匿或處分其財產、故意不履行、
    無正當事由拒絕履行或顯有逃匿之虞等情事而言。」足見於
    上揭「得」撤銷緩刑之情形，法官應依職權本於合目的性之
    裁量，妥適審酌被告於緩刑期間內違反應遵守事項之情節是
    否重大，是否已難收其預期之效果，而確有執行刑罰之必要
    。
四、經查：
  ㈠受刑人前因妨害自由案件，經嘉義地院於109年7月6日以109
    年度朴簡字第134號判決判處拘役40日，緩刑2年，緩刑期間
    付保護管束，並應依附表所載給付方式向被害人支付損害賠
    償，業於109年7月6日確定等情，此有上開案件之判決書、
    臺灣高等法院被告前案紀錄表附卷可稽，是受刑人經受緩刑
    宣告，緩刑期間付保護管束，並經命向被害人支付上開賠償
    金之事實，堪以認定。
  ㈡嗣上開案件經臺灣嘉義地方檢察署（下稱嘉義地檢署）以109
    年度執緩字第220號執行，詎受刑人並未依上開調解筆錄內
    容，遵期給付被害人賠償金，目前尚有新臺幣（下同）1萬
    元未給付完畢，經嘉義地檢署囑託臺灣雲林地方檢察署代為
    執行，受刑人亦置之不理，且受刑人給付期限已於109年7月
    24日屆滿等情，有上開案件之判決書、調解筆錄、嘉義地檢
    署109年9月9日公務電話紀錄單、嘉義地檢署囑託執行函、
    雲林地檢署回函（記載：受刑人經合法傳喚未到，無法代執
    行）暨執行傳票送達證書附卷可憑，足徵受刑人並未確實依
    上開確定判決依約履行對被害人之損害賠償，即未遵期履行
    上開緩刑宣告所定之負擔等情至明。
  ㈢衡諸受刑人業已與被害人調解成立，可見受刑人認同該判決
    緩刑所附應負擔之條件，又該案件實係因受刑人承諾依其與
    被害人之調解條件履行，而獲得法院給予緩刑之宣告。其後
    ，受刑人迄今僅履行部分條件，已如前述，且經雲林地檢署
    及本院依其於109年度朴簡字第134號案件所留之送達地址，
    通知受刑人到場，均未獲置理，也無法與受刑人取得聯繫，
    足見受刑人對於履行緩刑宣告所附條件之事，並不重視，也
    沒有積極處理之意思。據此，應認受刑人實無依約履行緩刑
    所定負擔之意願與誠意，而違反其願意賠償被害人損失之承
    諾，倘容認受刑人上開行為，無異鼓勵刑事被告以虛偽應付
    之心態，與被害人調解成立，藉以換取緩刑宣告，有違司法
    公平正義，且影響被害人權益甚鉅。是受刑人漠視上開緩刑
    宣告諭知所定負擔，難認犯後確有悔意，自屬違反刑法第75
    條之1第1項第4款所定負擔情節重大之情形。
  ㈣綜上所述，受刑人違反刑法第74條第2項第3款所定負擔情節
    重大，且已無從再預期受刑人會在緩刑期間內履行上開負擔
    ，足認原宣告之緩刑難收其預期效果，而有執行刑罰之必要
    。是聲請人聲請撤銷緩刑宣告，與刑法第75條之1第1項第4
    款之規定相符，本案聲請為有理由，應予准許。至聲請人雖
    以受刑人未遵期向檢察官報到執行保護管束，違反保安處分
    執行法之規定（即服從檢察官及執行保護管束者之命令）情
    節重大為由，向本院聲請撤銷其緩刑宣告，然依卷內資料所
    示，被告僅1次未到場報到（即未於109年9月22日向檢察官
    報到），難認已達情節重大之情形，但不影響本院前揭准予
    撤銷緩刑宣告有理由之認定，附此敘明。
五、依刑事訴訟法第476條，刑法第75條之1第1項第4款規定，裁
    定如主文。
中　　華　　民　　國　 110　　年　　3　　月　　29 　　日
                  刑事第六庭    法  官  陳雅琪
以上正本證明與原本無異。
如不服本裁定應於送達後5 日內向本院提出抗告狀。

                                書記官  林家莉
中　　華　　民　　國　　110 　年　　3 　　月　　29　　日
附表：
編號 被害人 給付方式 1 告訴人陳明孝 ㈠被告許茹彙願給付告訴人陳明孝4萬元，給付方式：被告當場給付現金1萬元由告訴人點收無訛。餘款3萬元自民國109年5月24日起至109年7月24日止，按月於每月24日各給付1萬元，如有一期不履行，視為全部到期。屆期由被告直接匯入告訴人所指定之帳戶內（見本院卷第53、55頁調解筆錄）。 ㈡截至109年5月27日止，被告已於109年5月24日給付1萬元與告訴人，剩餘2期各1萬元部分尚未履行（另參嘉義地院109年度朴簡字第134號第9頁之公務電話紀錄表）。